【裁判字號】    95,中簡上,315
【裁判日期】    950810
【裁判案由】    違反動產擔保交易法
【裁判全文】
臺灣臺中地方法院刑事判決           95年度中簡上字第315號
上  訴  人
即  被  告  乙○○
上列被告因違反動產擔保交易法案件，不服本院臺中簡易庭95年
度中簡字第1073號中華民國95年5月15日第一審簡易判決（聲請
簡易判決處刑案號：臺灣臺中地方法院檢察署95年度偵緝字第
647 號），提起上訴，本院判決如下：
    主    文
上訴駁回。
乙○○緩刑貳年。
    犯罪事實及理由
一、上訴意旨以：被告業與告訴人東元車業有限公司達成和解，
    請求從輕發落及緩刑等語。本案經本院審理結果，認第一審
    簡易判決認事用法及量刑均無不當，應予維持，並引用附件
    第一審刑事簡易判決書記載之事實、證據及理由。
二、被告行為後，刑法業於民國九十四年一月七日修正，同年二
    月二日公布，於九十五年七月一日施行。刑法修正之比較新
    舊法，應就罪刑有關之共犯、未遂犯、想像競合犯、牽連犯
    、連續犯、結合犯，以及累犯加重、自首減輕暨其他法定加
    減原因（如身分加減）與加減例等一切情形，綜其全部罪刑
    之結果而為比較，最高法院九十五年五月二十三日九十五年
    度第八次刑庭會議決議可資參照。經查：
  (一)動產擔保交易法第三十八條之罪，法定刑得科或併科銀元六
    千元以下罰金，因罰金罰鍰提高標準條例第一條前段規定，
    提高十倍，為得科銀元六萬元以下之罰金。而刑法第三十三
    條第五款修正為：「主刑之種類如下：五、罰金：新臺幣一
    千元以上，以百元計算之」，此項規定，依刑法第十一條前
    段規定，同時適用於動產擔保交易法，故依修正後之法律，
    動產擔保交易法第三十八條之罪所得科處之罰金刑最高為銀
    行六萬元、最低為新臺幣一千元，然依被告行為時之刑罰法
    律，即罰金罰鍰提高標準條例第一條前段規定之提高倍數十
    倍及修正前刑法第三十三條第五款規定之罰金最低額一元計
    算，則動產擔保交易法第三十八條之罪所得科處之罰金最高
    額為銀元六萬元，最低額為銀元十元，若換算為新臺幣，最
    低額僅為新臺幣三十元。因此，比較上述修正前、後之刑罰
    法律，自以被告行為時關於科處罰金刑之法律較有利於被告
    。
  (二)刑法第四十一條第一項前段規定，於九十四年一月七日修正
    、九十五年七月一日施行前之規定為：「犯最重本刑為五年
    以下有期徒刑以下之刑之罪，而受六個月以下有期徒刑或拘
    役之宣告，因身體、教育、職業、家庭之關係或其他正當事
    由，執行顯有困難者，得以一元以上三元以下折算一日，易
    科罰金。」；又被告行為時之易科罰金折算標準，修正前罰
    金罰鍰提高標準條例第二條（現已刪除）規定，就其原定數
    額提高為一百倍折算一日，則本件被告行為時之易科罰金折
    算標準，應以銀元一百元、二百元、三百元折算一日，經折
    算為新臺幣後，應以新臺幣三百元、六百元、九百元折算為
    一日。修正施行後之規定則為：「犯最重本刑為五年以下有
    期徒刑以下之刑之罪，而受六個月以下有期徒刑或拘役之宣
    告者，得以新臺幣一千元、二千元或三千元折算一日，易科
    罰金。」比較修正前後之易科罰金折算標準，以被告行為時
    關於易科罰金之規定，較有利於被告。
  (三)綜合上述各條文修正前、後之比較，揆諸前揭最高法院決議
    及修正後刑法第二條第一項前段、後段規定之「從舊、從輕
    」原則，被告自應適用其行為時之法律，即修正前刑法之相
    關規定、罰金罰鍰提高標準條例第一條前段及修正前罰金罰
    鍰提高標準條例第二條規定，予以論處。
三、核被告所為，係犯產擔保交易法第三十八條之罪。原審雖未
    及比較新舊法，但依修正後刑法第二條第一項規定，係以適
    用行為時法為原則，而依上開新舊法比較之說明，可知被告
    行為後之法律並非較有利於行為人，本案仍應適用行為時法
    ，則原判決依刑事訴訟法第四百四十九條第一項前段、第四
    百五十四條第二項，動產擔保交易法第三十八條、刑法第十
    一條前段、修正前刑法第四十一條第一項前段，罰金罰鍰提
    高標準條例第一條前段、（修正前）第二條，判處被告拘役
    三十五日，如易科罰金，以銀元三百元折算一日，其法律適
    用及量刑均屬妥適，上訴人之上訴，為無理由，應予駁回。
    復按刑法第七十四條規定，於九十四年一月七日修正、九十
    五年七月一日施行，修正前第七十四條第一款規定為：「受
    二年以下有期徒刑、拘役或罰金之宣告，而有左列情形之一
    ，認為以暫不執行為適當者，得宣告二年以上五年以下之緩
    刑，其期間自裁判確定之日起算：一、未曾受有期徒刑以上
    刑之宣告者。」；修正後移列為第七十四條第一項第一款，
    規定：「受二年以下有期徒刑、拘役或罰金之宣告，而有下
    列情形之一，認以暫不執行為適當者，得宣告二年以上五年
    以下之緩刑，其期間自裁判確定之日起算：一、未曾因故意
    犯罪受有期徒刑以上刑之宣告者。」。而犯罪在新法施行前
    ，裁判在新法施行後，緩刑之宣告，應適用新法第七十四條
    之規定（參見最高法院九十五年五月二十三日九十五年第八
    次刑庭會議決議）。查被告未曾受有期徒刑以上刑之宣告，
    此有刑案資料查註紀錄表及臺灣高等法院被告前案紀錄表在
    卷可按，其因一時失慮，偶罹刑典，事後已坦承犯行，深具
    悔意，且被告確已於原審判決後之九十五年五月十八日與告
    訴人達成和解，支付新臺幣五萬九千元與告訴人一節，有和
    解書一份附卷可稽，被告經此刑之宣告後，應知警惕而無再
    犯之虞，本院因認暫不執行其刑為當，予以宣告緩刑二年，
    以啟自新。
據上論斷，應依刑事訴訟法第四百五十五條之一第一項及第三項
、第三百六十八條、第三百七十三條，刑法第七十四條第一項第
一款，判決如主文。
本案經檢察官甲○○到庭執行職務。
中    華    民    國    95    年    8    月    10    日
                  刑事第十四庭  審判長法  官  楊真明
                                      法  官  黃渙文
                                      法  官  陳  葳
不得上訴。
上正本證明與原本無異。
                                      書記官  張雅如
中    華    民    國    95    年    8    月    11    日


司法院資訊處製作；財團法人民間司法改革基金會備份。
